臺灣士林地方法院刑事判決
110年度審簡上字第40號
上  訴  人  
即  被  告  白明莉



上列上訴人即被告因竊盜案件，不服本院內湖簡易庭中華民國11
0年3月30日109年度湖簡字第515號第一審簡易判決（聲請簡易判
決處刑案號：109年度偵字第15205、16039號），提起上訴，本
院管轄之第二審合議庭判決如下：
    主  文
上訴駁回。
白明莉緩刑貳年。
    事實及理由
一、本件資以認定事實之被告白明莉以外之人於審判外之供述證
    據，檢察官及被告於審判中均不爭執證據能力（見本院卷第
    74至76頁），本院審酌上開證據作成時之情況，無不當取供
    或違反自由意志而陳述等情形，且均與本案待證事實具有關
    聯性，認為以之作為本案之證據乃屬適當；又所有援用之非
    供述證據亦無證據證明係公務員違背法定程序所取得，自均
    有證據能力，合先敘明。
二、本案經本院審理結果，認原審以被告白明莉均係犯刑法第32
    0條第1項之竊盜罪，判處應執行拘役25日（共4罪，各判處
    拘役5日、10日、10日、10日），如易科罰金，以新臺幣1,0
    00元折算1日，並說明被告竊盜犯罪所得之長形上衣1件，因
    與告訴人邱毓涵達成和解，已履行賠償損失，而其他竊得之
    牛仔褲、黑白條紋上衣及白色褲子各1件，則已分別返還被
    害人邱毓涵、曾小文及由被害人林黃素卿立據領回，已實際
    合法發還被害人，均不予宣告沒收或追徵，其認事用法及量
    刑均無違誤，應予維持，爰逕引用原判決及其附件即檢察官
    聲請簡易判決處刑書所記載之事實、證據及理由（如附件）
    ，並補充證據如下：⒈被告白明莉於本院審理時之自白（見
    本院卷第74至76頁)。⒉警員偵查報告（見偵15205卷第12頁
    ）、執勤報告（見偵16039卷第9頁）、告訴人或被害人指認
    被告之監視器錄影畫面擷圖（見偵15205卷第32至34、41、4
    6頁，偵16039卷第18、23頁）。
三、被告白明莉上訴意旨略謂：我經過重慶北路無意拿的衣服沒
    付錢，但我有去地檢署開庭，已付對方錢，已達和解，我不
    知要拿和解書或證明，現在不知怎麼解決；請不要處罰我，
    我是生病的人，我有在吃藥，在中興醫院就診，大腸癌做造
    口、憂鬱症、高血壓、眼睛白內障一眼看不見，希望可以緩
    刑等語。
四、經查：
  ㈠被告白明莉上訴意旨對於檢察官起訴之犯罪事實坦認不諱（
    見本院卷第74頁），且就原審量處之刑度亦無不服（同上卷
    第14頁），僅表示已有和解付款，且身患多重疾病，求為緩
    刑之宣告等語，應認其並未具體指摘原判決有何違誤或不當
    之處，其上訴自無理由，固應駁回。
  ㈡惟按刑法第74條第1項明定：受2年以下有期徒刑、拘役或罰
    金之宣告，而有下列情形之一，認以暫不執行為適當者，得
    宣告2年以上5年以下之緩刑，其期間自裁判確定之日起算：
    ⒈未曾因故意犯罪受有期徒刑以上刑之宣告者。⒉前因故意犯
    罪受有期徒刑以上刑之宣告，執行完畢或赦免後，5年以內
    未曾因故意犯罪受有期徒刑以上刑之宣告者。又緩刑宣告，
    本質上無異恩赦，雖具消滅刑罰權效果，惟立法意旨乃在藉
    由刑之執行猶豫，給予被告自新之機會，以避免短期自由刑
    之流弊（未及發揮刑罰執行效果，然受刑人已感染其他惡習
    ，失輕犯者遷善機會），是否宣告緩刑，屬實體法上賦予法
    院得為自由裁量之事項，自應就行為人是否適具緩刑情狀，
    於裁判時本於一般法律原則綜合裁量（最高法院91年度台上
    字第5295號判決參照）。
  ㈢本件被告未曾因故意犯罪受有期徒刑以上刑之宣告，此有臺
    灣高等法院被告前案紀錄表附卷可按，而被告於檢察官聲請
    簡易判決處刑書附表編號2至4所示之犯行，在案發當下即為
    被害人曾小文、邱毓涵、林黃素卿發現，所竊物品均已當場
    返還被害人等，除據該等被害人陳明在卷（見偵15205卷第3
    8、45、51頁）外，並有贓物認領保管單（同上卷第53頁)可
    佐；其於檢察官聲請簡易判決處刑書附表編號1所示之犯行
    ，則在偵查中檢察事務官詢問時，與告訴人邱毓涵達成和解
    ，並當場給付賠償贓物價值10倍之金額予告訴人，此有檢察
    事務官詢問筆錄（見偵16039卷第32頁）附卷可按，已見其
    悔悟之態度；又被告提起本件上訴後，經本院電詢告訴人即
    被害人邱毓涵、被害人曾小文、林黃素卿等人，亦均表示願
    意原諒被告並給予一次機會等情，有本院公務電話記錄（見
    本院卷第49頁）在卷為憑；併參酌被告為輕度身心障礙之人
    （第5類消化、新陳代謝與內分泌系統相關構造及其功能）
    ，有其提出附卷之中華民國身心障礙證明（見本院卷第27頁
    ）可稽，自述患有大腸癌造口、憂鬱症、高血壓、白內障等
    多重疾病，日常生活較諸一般人應為艱苦；本院審諸上情認
    為被告經此偵審程序及科刑宣告之教訓後，當知警惕而無再
    犯之虞，原審所宣告之刑以暫不執行為適當，爰依刑法第74
    條第1項第1款之規定，併予宣告緩刑2年，用啟自新，以勵
    來茲。
據上論結，應依刑事訴訟法第455條之1第1項、第3項、第368條
、第373條，刑法74條第1項第1款，判決如主文。
本案經檢察官林彥均聲請以簡易判決處刑，檢察官蔡元仕到庭執
行職務。
中　　華　　民　　國　 110　　年　　11　　月　　10　　日
                  刑事第九庭審判長法  官  李育仁
                                  法  官  陳秀慧
                                  法  官  李冠宜
以上正本證明與原本無異。
本件不得上訴。
                                  書記官  杜依玹
中　　華　　民　　國　　110 　年　　11　　月　　15　　日